【裁判字號】    99,交上易,303
【裁判日期】    991119
【裁判案由】    過失傷害
【裁判全文】
臺灣高等法院刑事判決               99年度交上易字第303號
上  訴  人  臺灣板橋地方法院檢察署檢察官
被      告  乙○○
上列上訴人因被告過失傷害案件，不服臺灣板橋地方法院99年度
交易字第330號，中華民國99年8月31日第一審判決（起訴案號：
臺灣板橋地方法院檢察署99年度調偵字第627號），提起上訴，
本院判決如下：
    主  文
上訴駁回。
乙○○緩刑貳年，並應依如附件二所示之本院99年度交附民字第
63號和解筆錄之和解內容第二點所記載之條件，支付甲○○賠償
金新臺幣陸拾伍萬元。
    事實及理由
一、本案經本院審理結果，認第一審以被告乙○○犯刑法第284
    條第1項前段之過失傷害罪，判處有期徒刑3月，並諭知易科
    罰金折算之標準為新臺幣（下同）1千元折算1日，認事用法
    及量刑均無不當，應予維持，並引用第一審判決書記載之事
    實、證據及理由（如附件一）。
二、檢察官上訴意旨略以：被告因過失傷害行為，使告訴人甲○
    ○受有如原判決所載之傷害，告訴人生活起居亦因此傷害而
    承受極大不便，被告迄今仍未與告訴人達成和解，犯後態度
    不佳，原審量刑過輕，請撤銷改判，從重量刑云云。按關於
    刑之量定，係實體法上賦予法院得為自由裁量之事項，倘其
    未有逾越法律所規定之範圍，或濫用其權限，即不得任意指
    摘為違法，以為上訴之理由（最高法院75年臺上字第7033號
    判例參照）。查本件原審審酌被告無不良前科素行（有本院
    被告前案紀錄表在卷可憑），智識程度，其於本案車禍事故
    之肇事過失程度（其亦自承告訴人並無肇事因素），肇事後
    已坦承犯行，惟因金額無法談妥（原審判決誤載為：「坦妥
    」）致未能與告訴人和解等一切情狀，量處被告有期徒刑3
    月，並諭知易科罰金之折算標準以1千元折算1日，所量處之
    刑已屬刑法第284條第1項前段規定所定法定刑（最高度為有
    期徒刑6月）之中度刑，原審蒞庭檢察官於原審對量刑部分
    亦僅稱：請依法判決等語（見原審卷第33頁正面）。原審量
    刑經核並未逾越客觀上之適當性、相當性及必要性之比例原
    則，尚屬妥當。檢察官提起上訴，以前揭理由指摘原審判決
    量刑過輕，請求撤銷改判，從重量刑，核無理由，應予駁回
    。
三、查被告前無犯罪紀錄，有本院被告前案紀錄表在卷可考，本
    院斟酌被告於本院審理時已與告訴人達成和解，願賠付告訴
    人賠償金65萬元，有本院99年度交附民字第63號和解筆錄在
    卷可稽，其本件係因一時過失致罹刑典，事後於原審及本院
    均坦承犯行，已表悔意，經此次科刑教訓後，應知所警惕，
    而無再犯之虞，且考量應督促被告履行其所答應之和解條件
    ，本院因認原審對其所宣告之刑，以暫不執行為適當，爰依
    刑法第74條第1項第1款之規定併宣告緩刑2年，並依刑法第
    74條2項第3款之規定，為有負擔之緩刑，命其應依本院99年
    度交附民字第63號和解筆錄（如附件二）之和解內容第二點
    所記載之條件，支付告訴人賠償金65萬元。若被告不依和解
    條件履行此一負擔，不僅應依上開和解筆錄之和解內容第四
    點所載，再給付懲罰性違約金10萬元予告訴人，且情節重大
    足認原宣告之緩刑難收其預期效果，而有執行刑罰之必要者
    ，依刑法第75條之1第1項第4款之規定，得撤銷其宣告，特
    於此說明。
據上論結，應依刑事訴訟法第373條、第368條、刑法第74條第1項
第1款、第2項第3款，判決如主文。
本案經檢察官許仲瑩到庭執行職務。
中    華    民    國    99    年    11    月    19    日
                  刑事第十三庭    審判長法  官  曾德水
                                        法  官  宋松璟
                                        法  官  王復生
以上正本證明與原本無異。
不得上訴。
                                        書記官  陳靜雅
中    華    民    國    99    年    11    月    19    日
附錄本案論罪科刑法條全文
刑法第284條：
因過失傷害人者，處 6 月以下有期徒刑、拘役或 5 百元以下罰
金，致重傷者，處 1 年以下有期徒刑、拘役或 5 百元以下罰金
。
從事業務之人，因業務上之過失傷害人者，處 1 年以下有期徒
刑、拘役或 1 千元以下罰金，致重傷者，處 3 年以下有期徒刑
、拘役或 2 千元以下罰金。

司法院資訊處製作；財團法人民間司法改革基金會備份。
